【裁判字號】    88,上訴,3117
【裁判日期】    890229
【裁判案由】    毒品危害防制條例
【裁判全文】
臺灣高等法院刑事判決                          八十八年度上訴字第三一一七號
    上  訴  人
    即  被  告  乙○○
    指定辯護人  本院甲○辯護人
右上訴人因違反毒品危害防制條例案件，不服臺灣板橋地方法院八十八年度訴字第七
０一號，中華民國八十八年七月一日第一審判決（起訴案號：臺灣板橋地方法院檢察
署八十七年度偵字第一七五０號）提起上訴，本院判決如左：
    主  文
原判決撤銷。
乙○○連續轉讓第二級毒品，處有期徒刑柒月。扣案之安非他命貳包（一包淨重零點
零伍公克，包裝重零點貳伍公克；一包淨重零點柒捌公克，包裝重零點伍零公克）均
沒收銷燬之。
    事  實
一、乙○○（所涉施用第二級毒品安非他命罪行，因經觀察勒戒結果，無繼續施用傾
    向，另案由檢察官為不起訴處分）基於轉讓第二級毒品安非他命之概括犯意，先
    於八十七年六月間某日，持淨重０．四五公克之第二級毒品安非他命，至成年友
    人黃志強（另案由檢察官移請臺灣高等法院併案審理）位於臺北縣三重市○○街
    二一０巷四八弄十號三樓之住處，交付黃志強，用以抵償其積欠黃某之新臺幣（
    下同）一千元債務，復先後於八十七年六月十五日晚上八時許，在台北縣三重市
    ○○街二一○巷四八弄口，以購入之原價，即一小包一千元之價格（實際數量不
    明），轉讓安非他命一小包與黃志強，八十七年八月十三日凌晨二時五十分許，
    復於上址，以購入之原價，即一小包一千五百元之價格（實際數量不明），轉讓
    安非他命一小包與黃志強，及於八十七年八月十三日凌晨四時十分許，由乙○○
    將安非他命送至黃志強上開住處巷口後，欲以購入之原價，即一小包四千元之價
    格，轉讓安非他命予黃志強時，為警當場查獲，而未遂，並扣得乙○○身上持有
    之安非他命一小包（淨重０．０五公克，包裝重０．二五公克），機車內放置欲
    供轉讓之安非他命一包（淨重０．七八公克，包裝重０．五０公克）。
二、案經臺北縣警察局海山分局報請臺灣板橋地方法院檢察署檢察官偵查起訴。
    理  由
一、訊據被告乙○○矢口否認有何轉讓安非他命毒品之犯行，辯稱：沒有拿安非他命
    給黃志強，亦未拿安非他命抵債一千元，與黃志強無債務關係，沒有以原價販賣
    安非他命給黃志強，八十七年八月十三日警察所扣得安非他命並非伊持有的云云
    。然查，被告以交付安非他命用以抵償債務，及先後三次以購入之原價轉讓安非
    他命與黃志強之事實，業據其於偵查中自白不諱，核與同案遭查獲之黃志強於警
    訊時及偵查中供述之情節相符，復有被告乙○○被查獲時自其身上扣得安非他命
    一包（淨重０．０五公克，包裝重０．二五公克），及其機車內扣得安非他命一
    包（淨重０．七八公克，包裝重０．五０公克），有臺北縣警察局海山分局執行
    逕行搜索結果報告書、贓物物品清單（臺灣板橋地方法院檢察署八十七年度保管
    字第四六九四號，八七安一一九八號）在卷可按，此外，上開扣案之結晶二包，
    經鑑驗結果均為安非他命（一包淨重０．０五公克，包裝重０．二五公克；一包
    淨重０．七八公克，包裝重０．五０公克），有法務部調查局鑑驗通知書在卷足
    憑，亦有該局八十八年十二月十四日（八八）陸字第八八○八七四八０號函一紙
    在卷可稽，是被告所辯，顯係卸責之詞，不足採信，被告犯行，洵堪認定。
二、核被告乙○○所為，係犯毒品危害防制條例第八條第二項之轉讓第二級毒品安非
    他命罪，及轉讓第二級毒品未遂罪。其先後四次犯行，時間緊接，犯意概括，所
    犯又係同一罪名，為連續犯，應論以轉讓既遂一罪，並加重其刑。公訴人認被告
    所為係犯同法第四條第二項之販賣第二級毒品罪，然查，被告於八十七年六月間
    ，以安非他命一包抵償積欠黃志強一千元之債務，雙方既同意以淨重○點四五公
    克之安非他命抵充一千元之債務，顯然該安非他命價值一千元，則被告並無賺取
    不法之利益，其次，被告嗣後三次（最後一次尚未交付安非他命，亦為收取原價
    ）分別以一千元、一千五百元及四千元，轉讓安非他命各一包與黃志強，被告及
    黃志強於偵查中均供稱係以原價轉讓（見偵查卷第二十三頁背面），亦查無任何
    積極證據足資證明被告曾有獲取不法利益之犯行，是尚無證據證明被告販賣安非
    他命，公訴人起訴法條尚有未洽，應予變更。
三、原審予以論罪科刑，雖非無見，惟查原審誤將另案被告黃志強持有之安非他命一
    包（八七安一一九六號，經送法務部調查局鑑驗結果，淨重為０．一一公克，包
    裝重０．三六公克，見卷附該局八十八年六月九日（八八）陸字第八八○三七二
    四六號函）之鑑驗結果，認係本件被告乙○○持有之安非他命之鑑驗結果，而未
    將被告乙○○本件所持有之上開二包安非他命送驗，尚有未洽。被告乙○○上訴
    意旨否認犯罪，雖無理由，惟原判決既有可議，自應由本院予以撤銷改判。爰審
    酌被告先後多次轉讓安非他命予黃志強施用，所生危害非輕，及其犯罪動機、目
    的、所生之危害及犯後態度等一切情狀，量處如主文所示之刑。扣案之安非他命
    二包（一包淨重０．０五公克，包裝重０．二五公克；一包淨重０．七八公克，
    包裝重０．五０公克）為第二級毒品，應依毒品危害防制條例第十八條第一項前
    段諭知沒收銷燬之。
據上論斷，應依刑事訴訟法第三百六十九條第一項前段、第三百六十四條、第二百九
十九條第一項前段、第三百條，毒品危害防制條例第八條第二項、第十八條第一項前
段，刑法第十一條前段、第五十六條，判決如主文。
本案經檢察官沈明彥到庭執行職務。
中      華      民      國    八十九    年      二      月    二十九    日
                              臺灣高等法院刑事第二十二庭
                                  審判長法  官  童  有  德
                                        法  官  林  文  舟
                                        法  官  胡  方  新
右正本證明與原本無異。
如不服本判決應於收受送達後十日內向本院提出上訴書狀，其未敘述上訴之理由者並
得於提起上訴後十日內向本院補提理由書（均須按他造當事人之人數附繕本）。
                                        書記官  秦  慧  榮
中      華      民      國    八十九    年      三      月      二      日
附錄：本判決論罪科刑法條全文
毒品危害防制條例第八條：
轉讓第一級毒品者，處一年以上七年以下有期徒刑，得併科新台幣一百萬元以下罰金
。
轉讓第二級毒品者，處六月以上五年以下有期徒刑，得併科新台幣七十萬元以下罰金
。
轉讓第三級毒品者，處三年以下有期徒刑，得併科新台幣三十萬元以下罰金。
前三項之未遂犯罰之。
毒品危害防制條例第十八條
查獲之毒品及專供製造或施用毒品之器具，不問屬於犯人與否，均沒收銷燬之。但合
於醫藥或研究之用者，得不予銷燬。
前項合於醫藥或研究用毒品或器具之管理辦法，由法務部會同行政院衛生署定之。


司法院資訊處製作；財團法人民間司法改革基金會備份。
